臺灣宜蘭地方法院行政訴訟判決
111年度交字第7號
原      告  洪侑萱  
被      告  交通部公路總局臺北區監理所

代  表  人  梁郭國  
上列當事人間交通裁決事件，原告不服被告民國111年1月4日北
監宜裁字第43-Q00000000號裁決（下稱原裁決），提起行政訴訟
，本院判決如下：
    主  文
原告之訴駁回。
訴訟費用新臺幣叁佰元由原告負擔。
    事實及理由
壹、程序事項：
    本件係交通裁決事件之裁判，相關卷證資料已由兩造知悉並
    表示意見，因事證明確，依行政訴訟法第237條之7規定，不
    經言詞辯論逕行裁判。
貳、實體事項：
一、事實概要：
　　宜蘭縣政府警察局蘇澳分局（下稱舉發機關）以原告於110
    年11月16日7時25分駕駛車牌號碼000-000號普通重型機車（
    下稱系爭機車），行經宜蘭縣蘇澳鎮台9丁線與台2戊線路口
    時，因闖紅燈直行，巡邏車行駛於後方目睹，尾隨欲行取締
    稽查，向系爭機車廣播停檢，但系爭機車未停，且加速逃逸
    ，有「闖紅燈拒絕停車接受稽查而逃逸」之違規行為（下稱
    系爭違規行為），為員警舉發，嗣舉發機關查核後，依道路
    交通管理處罰條例（下稱處罰條例）第60第1項規定，以110
    年11月16日宜警交字第Q00000000號舉發違反道路交通管理
    事件通知單（下稱系爭舉發單）逕行舉發。原告不服舉發，
    經被告函由舉發機關查復，仍認違規事實明確，被告乃依處
    罰條例第60條第1項，以原裁決裁處原告罰鍰新臺幣(下同)1
    0,000元，吊扣駕駛執照6個月。原告復不服，提起本件訴訟
    ，請求撤銷原裁決。
二、原告起訴請求撤銷原裁決，主張：
    警方舉發程序不明確，未確切指示攔查，執行攔查期間未開
    警鳴進行向前攔查。當天11月16日7點25分時，行駛在蘇澳
    鎮中山路段正準備前往上班的途中，當時並未發現四周有巡
    邏車在執勤，其繼續行駛期間只聽到後方有一個廣播聲音，
    喊著前面機車四個字，也不知道是在喊誰，其無特別注意而
    繼續行駛，也未聽到有警鳴聲或是明確的攔查動機訊息出來
    。　　
三、被告答辯聲明請求駁回原告之訴，答辯意旨：　　　
㈠、據舉發機關查復略以：舉發警員在110年11月16日6時至8時擔
    服交通稽查勤務，於同日7時24分由移山路往中山路口方向
    ，行經至台9丁線與台2戊線路口親見系爭機車於該路口違規
    闖紅燈，遂於系爭機車後執行稽查鳴笛示意停車受檢，系爭
    機車得知警方欲對其稽查，未停車受檢反而駕速逃逸，並右
    轉彎入蘇澳鎮中原路10巷17號旁巷子試圖躲避稽查，過程見
    系爭機車駕駛人未打方向燈，再駛至中山路98號右轉中原路
    復見系爭機車未打放方向燈右轉，全程於後方追蹤稽查機車
    ，惟系爭機車拒檢稽查，過程中甚2度與其他用路人發生交
    通事故，考量其他用路人安全，未繼續尾隨以逕舉方式告發
    。　
㈡、被告所屬宜蘭監理站檢視採證光碟後認為：⑴路口監視器時間
    在07：25：19台2戊線與台9丁線路口(往中山路方向)燈號為
    紅燈開始、07：25：44原告騎乘車輛越過停止線，燈號仍是
    紅燈時向前直行未停、07：25：50巡邏車於正後方(中間無
    其他小客車)發現該機車闖紅燈，開始鳴笛開警示燈追查。⑵
    巡邏車行車紀錄器2檔案於07：24：51(與路口監視器有約將
    近1分鐘誤差)，巡邏車發現後馬上追查，可清楚聽見當時鳴
    笛示意違規車輛停下，該輛機車未停下卻加速試圖逃逸並彎
    入巷弄內，造成巡邏車不易追查。原告於陳述表示不知後方
    有警車，沒有聽到及察覺，經舉發機關調閱其他畫面證據顯
    示，原告原一邊騎乘機車一邊單手飲食，聽見鳴笛聲後不再
    繼續飲食，而是多次向後察看並加速在巷弄裡繞圈而差點與
    他車碰撞，違規事實部分亦堪認定。
四、本院之判斷：　　
㈠、本件舉發機關以員警舉發原告有系爭違規行為，經查核屬實
    而開立系爭舉發單舉發，經原告表示不服，被告函請舉發機
    關查證仍認屬實，而為原裁處之情，有系爭舉發單、原告之
    交通違規陳述單、舉發機關與被告間查核函件、採證影像光
    碟及原裁決在卷可按（見本院卷第27至63頁），上開證據，
    均足為本件認定之依憑。
㈡、按汽車駕駛人，駕駛汽車有違反本條例之行為，經交通勤務
    警察或依法令執行交通稽查任務人員制止時，不聽制止或拒
    絕停車接受稽查而逃逸者，除按各該條規定處罰外，處10,0
    00元以上30,000元以下罰鍰，並吊扣其駕駛執照6個月，處
    罰條例第60條第1項前段定有明文。　　　
㈢、觀之被告111年2月22日答辯狀檢附之系爭機車違規行駛情形
    採證擷取之照片(本院卷第57頁)，可清晰辨識系爭機車之車
    號000-000，且明確顯示系爭機車於台9丁線與台2戊線路口
    有違規闖紅燈情形。原告亦不否認採證照片之真正，然仍以
    前詞主張本件原裁決不當云云。經查：　
１、本院就採證影像光碟勘驗結果如下(均節錄與本件相關部分，
    無關部分省略)：　　　 
⑴、檔案名稱：(109_HD)蘇澳鎮蘇濱路5段101號旁(蘇花公路入口
    )(5)-往南方澳方向(全景)-00000000-000000
    影片長度為1小時
    影片內容為路口監視器畫面。
畫面右下方顯示時間11/16/0000-00-00  07:25:44~07:25:48


　　　　　　07：25：44-07：25：48 系爭機車闖紅燈。
⑵、檔案名稱： (109_HD)蘇澳鎮蘇濱路5段101號旁(蘇花公路入
    口)(5)-往蘇澳市區方向(全景)
    影片長度為1小時
    影片內容為監視器畫面。
    影片開始，畫面右下方顯示時間11/16/0000-00-00  07：0
    0：00。　
   
　 07：25：49監視畫面可見系爭車輛車牌為「928-NDE」。　
   07：25：56  警用巡邏車（警車警示燈閃爍中）在蘇澳鎮蘇
濱
  路5段追逐系爭車輛。　　　　　　　　　　　　　　　
⑶、檔案名稱：巡邏車行車記錄器2）VID_00000000_07
   影片長度3分鐘
   影片內容為巡邏車行車記錄器畫面。
   
07:24:51~07:24:53 台9丁線與台2戊線路口號誌燈當時為紅燈，
   系爭機車仍闖越。
　 
07：24：58 巡邏車至前開路口時號誌仍為紅燈。
07：25：13- 07：25：18  巡邏車追逐違規闖紅燈的系爭機車。

。

07：25：22巡邏車警鳴器啟用，07：25：23 系爭機車差點與其
    他用路人差點發生碰撞。

07：25：29  系爭機車右轉轉入巷子。
007：25：30  巡邏車緊追在後，警員並廣播「前面那台摩托車
」。　　

07：25：34 巡邏車沿路緊追，系爭機車又右轉入中原路10巷。

07：25：42 巡邏車沿路緊追，系爭機車再右轉入冷泉路。　　

07：25：42-07：26：03 巡邏車循系爭機車閃躲路線回到中山路
    交岔路口。

07：26：09  巡邏車再駛至中山路，已無看見系爭機車。
２、對於上開勘驗光碟內容，兩造無爭執；另就系爭違規行為之
    舉發經過，經舉發員警黃建豪書具交通違規事件答辯報告表
    （見本院卷第59頁）以：「職110年11月16日6時至8時擔服
    交通稽查勤務，於同日7時24分由移山路往中山路口方向，
    行經至台9丁線與台2戊線路口親見928-NDE號重機車於該路
    口違規闖紅燈，職遂於該機車後執行追蹤稽查鳴笛示意停車
    受檢，928-NDE號普通重型機車駕駛人得知警方欲對其稽查
    ，未停車受檢反而加速逃逸，並右轉彎入蘇澳鎮中原路10巷
    17號旁巷子試圖躲避稽查過程見928-NDE號普通重型機車駕
    駛人未打方向燈，再駛至中山路98號右轉中原路復見該輛重
    機未打方向燈右轉，職全程於後方追蹤稽查系爭機車，惟該
    機車拒絕接受稽查，過程中甚2度險與其他用路人發生交通
    事故考量其他用路人安全，未繼續尾隨違規機車」等語。核
    與前開光碟勘驗結果相符，其報告內容，自堪足採憑。
５、經查，原告駕駛系爭車輛行經系爭路段，確有於巡邏車行車
    紀錄時間07:24:51~07:24:53時，闖越當時為紅燈之蘇澳鎮
    台9丁線與台2戊線路口之交通違規行為，有如前述，而當時
    在其後方之巡邏警車即持續跟隨在後方，於07：25：18開始
    追查系爭機車，於07:25:22已追近系爭機車後方，開始開啟
    警鳴器為在追查違法行為之警示，系爭機車於07:25:29即轉
    入右方巷道內，警方緊追在後，並於07:25:30廣播「前面那
    台摩托車」，已示意是在追查系爭機車，此間巡邏車與原告
    間並無任何其他機車存在，自無誤認可能；況原告亦自承確
    有聲聞此廣播聲，縱有所疑問，依一般人正常處置方法應是
    靠邊停下觀察警方所指為何，如是自己則應接受警方查處。
    然原告聞聲竟更迅速的駕乘系爭機車再連續右轉入中原路10
    巷、冷泉路，再回到中山路，其行為顯係意圖以在巷弄中繞
    行的方式，閃避後方巡邏車警察對其先前違規闖紅燈行為之
    追查。從而，原告有違反處罰條例之行為，拒絕停車接受稽
    查而逃逸之違規行為，至為明確，原告所持開主張，均非可
    採，並無理由。　　
五、綜上所述，本件原告之系爭違規行為事實明確，舉發機關據
    以舉發，並無何違法或不當可言，被告本於舉發事實，依處
    罰條例第60條第1項及違反道路交通管理事件統一裁罰基準
    及處理細則之規定，裁處原告如原裁決所示，無何違法或不
    當之處。原告猶執陳詞，指摘原裁決不當，請求撤銷，為無
    理由，應予駁回。　　
六、本件事證已臻明確，兩造其餘攻擊防禦方法並所提證據，經
    斟酌後認均不足影響判決結果，爰不遂一論列，併此敘明。
七、本件第一審裁判費為300元，應由原告負擔，爰併為確定訴
    訟費用額如主文第2項所示。
八、據上論結，本件原告之訴為無理由，依行政訴訟法第237條
    之7、第237條之8第1項、第98條第1項前段，判決如主文。
中　　華　　民　　國　　111 　年　　6 　　月　　6 　　日
                  行政訴訟庭  法  官  張軒豪  
以上正本係照原本作成。
如不服本判決，應於判決送達後20日內，向本院提出上訴狀並表
明上訴理由（原判決所違背之法令及其具體內容或依訴訟資料可
認為原判決有違背法令之具體事實），其未載明上訴理由者，應
於提出上訴後20日內向本院補提理由書（上訴狀及上訴理由書均
須按他造人數附繕本，如未按期補提上訴理由書，則逕予駁回上
訴），並應繳納上訴裁判費新臺幣750元。
中　　華　　民　　國　　111 　年　　6 　　月　　6 　　日
                              書記官  林憶蓉